【裁判字號】    99,裁,1410
【裁判日期】    990624
【裁判案由】    農保
【裁判全文】
最  高  行  政  法  院  裁  定
                                      99年度裁字第1410號
聲  請  人  甲○○
            乙○○○
            丙○○○
上列聲請人因與相對人勞工保險局間農保事件，對於中華民國98
年9月3日本院98年度裁字第2110號裁定，聲請再審，本院裁定如
下：
    主  文
再審之聲請駁回。
再審訴訟費用由聲請人負擔。
    理  由
一、按對於終審法院之裁定有所不服，除合於法定再審原因得聲
    請再審外，不容以其他之方法聲明不服，故不服終審法院之
    裁定而未以聲請再審之程序為之者，仍應視其為再審之聲請
    ，而依聲請再審程序調查裁判。本件聲請人提出抗告狀對於
    本院確定裁定聲明不服，依上說明，仍應視其為再審之聲請
    ，而依聲請再審程序調查裁判。次按聲請人聲請再審，應依
    行政訴訟法第283條準用第277條第1項第4款之規定表明再審
    理由，此為必須具備之程式。所謂表明再審理由，必須指明
    確定裁定，有如何合於再審理由之具體情事，始為相當。倘
    僅泛言有何條款之再審事由，而無具體情事者，尚難謂已合
    法表明再審理由。如未表明再審理由，法院無庸命其補正。
二、本件聲請人因不服民國98年4月30日臺北高等行政法院97年
    度簡字第765號判決（下稱前程序原審判決），向本院提起
    上訴，經本院以98年度裁字第2110號裁定（下稱確定裁定）
    駁回其上訴。嗣聲請人主張前程序原審判決及本院確定裁定
    有行政訴訟法第273條第1項第1款所定再審事由，提出抗告
    狀，依前揭說明，應認係聲請再審。核其狀載內容，略謂：
    (一)原處分依據之農民健康保險條例（下稱農保條例）第36條
    規定及內政部91年1月22日台內社字第0910065166號函釋與
    勞工保險條例第53條規定及行政院勞工委員會89年6月9日台
    89勞保2字第22935號函釋意旨不符，且農保條例之立法說明
    已表明完全依照勞工保險條例，然保障勞工及農民，同由勞
    工保險局承辦，相同法律條文竟為不同之解釋，顯違反憲法
    第7條及行政程序法第4條、第5條、第9條及第10條之規定。
    (二)被保險人因大腸癌術後，迴腸造口（人工肛門排便）、割
    除雙側卵巢，是屬同一事故（傷病）不同部位殘廢，即應給
    予不同殘廢給付，原處分於此，顯屬違法。又病患之身體是
    否有遺存障害，須以病患做完整個療程（含追蹤治療）結束
    後之最終狀態，為醫師認定診斷之基準時點。況從其農保條
    例條文內容觀之，並未規定被保險人一定要治療1年以上，
    始得申請殘廢給付。聲請人之母宋李妹人（即被保險人），
    因「腹痛」於96年4月16日到高雄榮民總醫院住院治療，其
    罹患「大腸癌」之後，當時身體已遺存障害，已符合申請殘
    廢給付要件。又宋李妹人確係罹患大腸癌，且於96年12月21
    日審定成殘屬實，則其於該日起至28日死亡止所為住院治療
    ，僅係為延續生命所為之維持性治療措施，而非為改善症狀
    之療效性治療，則症狀即符合殘廢症狀，確已達請領殘廢給
    付之要件，其所請完全符合農保條例及相關法律規定。(三)相
    對人未調取宋李妹人之病歷，以審認宋李妹人是否確屬罹患
    大腸癌、何時成殘等情，即以宋李妹人於申請殘廢給付時仍
    住院之事實，而遽認其症狀未固定，而否准其殘廢給付之申
    請，即有適用法規不當之違法。經核其聲請狀內表明之再審
    理由，無非係就前程序判決實體事實認定及證據調查取捨不
    服之理由，而對於本院確定裁定究有如何合於行政訴訟法第
    273條第1項第1款規定之具體情事，則未據敘明，依上開規
    定及說明，其聲請自非合法。
三、據上論結，本件聲請為不合法。依行政訴訟法第283條、第
    278條第1項、第104條、民事訴訟法第95條、第85條第1項前
    段、第78條，裁定如主文。
中    華    民    國    99    年    6     月    24    日
                    最高行政法院第六庭
                        審判長法官  吳  明  鴻
                              法官  林  茂  權
                              法官  侯  東  昇
                              法官  劉  介  中
                              法官  黃  秋  鴻

以  上  正  本  證  明  與  原  本  無  異
中    華    民    國    99    年    6     月    25    日
                              書記官  伍  榮  陞

司法院資訊處製作；財團法人民間司法改革基金會備份。
